臺灣苗栗地方法院刑事判決　　　　　　　　　　　　　九十三年度易字第五０一號
　　公　訴　人　臺灣苗栗地方法院檢察署檢察官
　　被　　　告　甲○○
　　　　　　　　　　　　（現於臺灣臺中監獄苗栗分監執行中）
右列被告因毒品危害防制條例案件，經檢察官提起公訴（九十三年度毒偵字第七０三
號），本院依簡式審判程序，判決如左：
    主  文
甲○○連續施用第二級毒品，累犯，處有期徒刑拾月。
扣案之第二級毒品安非他命壹公克（含袋重）沒收銷燬之；電子磅秤壹臺、研磨機壹
臺及分裝袋壹包，均沒收。
    事  實
一、甲○○曾犯贓物罪，經臺灣高等法院於民國八十九年十月十二日，以八十九年度
　　上易字第二七九四號判決有期徒刑六月確定，並於九十年八月二十一日執行完畢
　　。又前因施用毒品案件，經送觀察、勒戒後，認有繼續施用毒品之傾向，經臺灣
　　桃園地方法院裁定令入戒治處所施以強制戒治後，於九十年二月二十一日期滿而
　　執行完畢，由臺灣桃園地方法院檢察署檢察官於九十年四月三日，以九十年度戒
　　偵字第三三七號為不起訴處分確定。嗣其再犯施用第一、二級毒品案件，先經臺
　  灣桃園地方法院裁定令入戒治處所施以強制戒治，後因毒品危害防制條例修正通
    過，而於九十二年十二月五日停止執行出監；刑事責任部分，則由檢察官於九十
    二年三月二十八日，以九十二年度毒偵緝字第一三八號、毒偵字第九五七號提起
    公訴，經臺灣桃園地方法院於九十二年九月十二日，以九十二年度訴字第七九五
    號判決有期徒刑八月、四月及三月（其中有期徒刑三月部分係因持有第二級毒品
    大麻），合併應執行有期徒刑一年，於同年十月二十三日確定）。竟仍不知悛悔
    ，復基於施用第二級毒品安非他命之概括犯意，自強制戒治執行完畢釋放後五年
    內之九十三年四月某日某時起至同年六月三十日上午某時止，在其位於苗栗縣公
    館鄉中義村二二七號之租屋處，以將安非他命放置於玻璃球吸食器內加熱燒烤使
    成煙霧，再以鼻子吸食之方式，連續施用第二級毒品安非他命多次。迨九十三年
    七月一日十七時三十分許，在其上開租屋處，為警執行搜索後而查獲，並於現場
    扣得其所有供施用之第二級毒品安非他命一包（含袋重一公克）、施用器具電子
    磅秤一臺、研磨機一臺、分裝袋一包等物。
二、案經苗栗縣警察局移送臺灣苗栗地方法院檢察署檢察官偵查起訴。
    理  由
一、訊據被告甲○○對於右揭連續施用第二級毒品安非他命之犯行坦承不諱，且被告
    於九十三年七月一日經警所採集之尿液，經送鑑結果，發現確呈甲基安非他命陽
    性反應，此有苗栗縣衛生局九十三年七月二十日苗衛檢字第○九三○○一○七二
    二號煙毒尿液檢驗成績書乙紙在卷可按，並有第二級毒品安非他命一公克（含袋
    重）及電子磅秤一臺、研磨機一臺、分裝袋一包等物扣案可證。次查被告前因施
    用毒品案件，經送觀察、勒戒後，認有繼續施用毒品之傾向，經臺灣桃園地方法
    院裁定令入戒治處所施以強制戒治後，於九十年二月二十一日期滿而執行完畢，
    由臺灣桃園地方法院檢察署檢察官於九十年四月三日，以九十年度戒偵字第三三
    七號為不起訴處分確定；又再犯施用毒品案件，先經臺灣桃園地方法院裁定令入
    戒治處所施以強制戒治，後因毒品危害防制條例修正通過，而於九十二年十二月
    五日停止執行出監；刑事責任部分，則由臺灣桃園地方法院檢察署檢察官於九十
    二年三月二十八日，以九十二年度毒偵緝字第一三八號、毒偵字第九五七號提起
    公訴，經臺灣桃園地方法院於九十二年九月十二日，以九十二年度訴字第七九五
    號判決有期徒刑八月、四月及三月，合併應執行有期徒刑一年，於同年十月二十
    三日確定在案，此有該不起訴處分書、起訴書、刑事判決、臺灣苗栗地方法院檢
    察署刑案資料查註紀錄表、臺灣高等法院被告全國前案紀錄表各一件在卷可按，
    則本次被告係於上述強制戒治執行完畢後五年內再犯施用毒品案件。由上述各節
    相互佐證，被告自白施用第二級毒品，核與事實相符，自堪採信。是本件事證已
    臻明確，被告犯行洵堪認定。
二、查安非他命為毒品危害防制條例第二條第二項第二款所定之第二級毒品。核被告
    所為，係違反毒品危害防制條例第十條第二項之施用第二級毒品罪。其施用毒品
    前後非法持有毒品之低度行為，應為施用之高度行為所吸收，不另論罪。被告先
    後多次施用第二級毒品之行為，時間緊接，所犯係構成要件相同之罪名，顯係基
    於概括之犯意而為之，為連續犯，爰依刑法第五十六條之規定以一罪論，並加重
    其刑。又被告受有如事實欄所載罪刑執行情形，有臺灣苗栗地方法院檢察署刑案
    資料查註紀錄表、臺灣高等法院被告全國前案紀錄表各一件在卷可稽，其受有期
    徒刑執行完畢後，五年以內再犯本件有期徒刑以上之罪，為累犯，應依刑法第四
    十七條規定遞加重其刑。爰審酌被告非法施用第二級毒品安非他命，對個人身心
    戕害甚鉅，且前已因二次施用毒品案件，分別因強制戒治期滿後，先後經檢察官
    為不起訴處分確定、提起公訴並經法院判刑確定，又再犯本件施用毒品犯行，顯
    未因前所受之強制戒治處分而決心改過，非以隔離方式恐無法收矯正之效，惟念
    其於犯罪後尚能坦承犯行及其本件施用毒品行為之情節等一切情狀，暨審酌公訴
    人之具體求刑，量處如主文第一項所示之刑。至扣案之安非他命一公克（含袋重
    ）係屬毒品，應依毒品危害防制條例第十八條第一項前段之規定宣告沒收銷燬之
    ；至電子磅秤一臺、研磨機一臺、分裝袋一包，均係被告所有，且供其施用或預
    備施用第二級毒品所用之物乙節，亦據被告陳明在卷，應依刑法第三十八條第一
    項第二款規定併予宣告沒收。
據上論斷，應依刑事訴訟法第二百七十三條之一第一項、第二百九十九條第一項前段
，毒品危害防制條例第十條第二項、第十八條第一項前段，刑法第十一條、第五十六
條、第四十七條、第三十八條第一項第二款，判決如主文。
本案經檢察官張文傑到庭執行職務。
中　　　華　　　民　　　國　　九十三　　年　　　九　　　月　　二十九　　日
                                    臺灣苗栗地方法院刑事第二庭
                                        法  官  林  燦  都
右正本證明與原本無異。
如不服本判決，應於送達後十日內向本院提出上訴狀 (須附繕本)，上訴於臺灣高等
法院臺中分院。
                                        書記官  陳  淑  華
中　　　華　　　民　　　國　　九十三　　年　　　九　　　月　　二十九　　日
附錄本案論罪科刑法條
毒品危害防制條例第十條第二項
      施用第二級毒品者，處三年以下有期徒刑。
